【裁判字號】    95,訴,2001
【裁判日期】    950825
【裁判案由】    毒品危害防制條例
【裁判全文】
臺灣板橋地方法院刑事判決              95年度訴字第2001號
公  訴  人  臺灣板橋地方法院檢察署檢察官
被      告  甲○○
上列被告因違反毒品危害防制條例案件，經檢察官提起公訴（95
年度毒偵字第3500號），本院裁定改依簡式審判程序審理，判決
如下：
    主  文
甲○○施用第一級毒品，累犯，處有期徒刑捌月。扣案之第一級
毒品海洛因壹包（淨重零點零捌公克）沒收銷燬。
    事  實
一、甲○○前於民國91年間因違反毒品危害防制條例及侵占等案
    件，經本院以91年度訴字第2452號、91年度板簡字第1262號
    判決分別判處有期徒刑10月、4 月確定，並經本院92年度聲
    字第528 號裁定定其應執行有期徒刑1 年2 月，嗣於93年6
    月30日縮短刑期執行完畢（再犯本罪構成累犯）。其於89年
    間則因施毒品案件，經本院89年度毒聲字第6826號裁定令入
    戒治處所施以強制戒治，再依本院92年度毒聲字第883 號裁
    定停止戒治，於92年5 月16日出所，所餘期間付保護管束，
    於92年7 月18日強制戒治執行完畢。詎甲○○仍不知悔改，
    於上開強制戒治執行期滿釋放後5 年內，復於95年5 月3日
    14時許，在其位於臺北縣中和市○○街41巷8 號住處之廁所
    內，施用第1 級毒品海洛因1 次，為警於同日20時許，在臺
    北縣中和市○○路162 號前查獲，並扣得甲○○所有預備供
    自己施用之第一級毒品海洛因1 包（淨重0.08公克），始查
    知上情。
二、案經臺北市政府警察局萬華分局報請臺灣板橋地方法院檢察
    署檢察官偵查起訴。本院於準備程序進行中，被告就被訴事
    實為有罪之陳述，經告知簡式審判程序之旨，並聽取公訴人
    、被告之意見後，由本院合議庭裁定由受命法官獨任進行簡
    式審判程序。
    理  由
一、訊據被告甲○○對於上揭事實全部坦承不諱，且其於95年5
    月3 日經警採集尿液送驗結果，呈鴉片類嗎啡陽性反應，此
    有台灣檢驗科技股份有限公司濫用藥物尿液檢驗報告（報告
    編號：CH/2006/50379） 、及臺北市政府警察局偵辦毒品案
    件尿液檢體委驗單各一紙附卷可稽（見95年度毒偵字第3500
    號卷第36-37 頁）；並有被告所有預備供自己施用之第一級
    毒品海洛因1 包（淨重0.08公克）扣案可資佐證；上開扣案
    白色粉末1 包經送法務部調查局鑑定結果確含第一級毒品海
    洛因成份（淨重0.08公克）一節，亦有該局調科壹字第0600
    11863 號鑑定通知書在卷可按（見同上偵查卷第45頁）。綜
    上調查，自堪認被告前開自白應與事實相符，堪予採信。又
    被告有如事實欄所載之毒品執行前科，有臺灣高等法院被告
    前案紀錄表1 份附卷可稽，是被告於強制戒治執行完畢釋放
    後5 年內再犯本件施用第一級毒品之罪，事證明確，其犯行
    堪予認定。
二、按被告行為後，刑法第2 條、第11條之規定，已於94年1 月
    7 日修正，於同年2 月2 日公布，並於95年7 月1 日施行。
    其中刑法第2 條第1 項之規定，係規範行為後法律變更所生
    新舊法律比較適用之準據法，於新法施行後，應逕適用新法
    第2 條第1 項之規定（最高法院95年第8 次刑事庭會議結論
    參照）。而刑法第11條前段之性質同屬刑法總則規定適用於
    其他刑事特別法之準據法規定，參照前揭法理，亦應直接適
    用新法第11條前段之規定，合先敘明。
三、查海洛因為毒品危害防制條例第2 條第2 項第1 款所列之第
    一級毒品，不得非法持有、施用，是核被告甲○○所為係犯
    同條例第10條第1 項之施用第一級毒品罪。其於施用前後持
    有毒品之行為，應為其施用毒品之犯行所吸收，不另論罪。
    查刑法第47條有關累犯之規定，已於94年2 月2 日修正公布
    ，於95年7 月1 日起施行，修正前刑法第47條規定：「受有
    期徒刑之執行完畢，或受無期徒刑或有期徒刑一部之執行而
    赦免後，5 年以內再犯有期徒刑以上之罪者，為累犯，加重
    本刑至二分之一」；而修正後刑法第47條規定：「受徒刑之
    執行完畢，或一部之執行而赦免，5 年以內故意再犯有期徒
    刑以上之罪者，為累犯，加重本刑至二分之一」、「第98條
    第2 項關於因強制工作而免其刑之執行者，於受強制工作處
    分之執行完畢或一部之執行而免除後，5 年以內故意再犯有
    期徒刑以上之罪者，以累犯論」；查被告有如事實欄所示之
    論罪科刑執行前科，有臺灣高等法院被告前案紀錄表一份在
    卷可稽，本件被告係於有期徒刑執行完畢後，5 年內再故意
    犯本件有期徒刑以上之罪，不論依修正前或修正後刑法之規
    定，均構成累犯，修正後累犯之規定對被告並未較為有利，
    是自應依新刑法第2 條第1 項前段規定適用行為時法律即修
    正前刑法第47條規定論以累犯並加重其刑。
四、爰審酌被告甲○○前因施用毒品案件，經送觀察、勒戒、強
    制戒治後，本當知所惕勵，對於施用毒品之違法性及可罰性
    ，應有明確而強烈之認識，詎其不知悛悔，復行施用海洛因
    ，戕害自己身心健康，所為殊非可取，兼衡其智識程度、犯
    罪動機、目的、本次查獲施用次數僅有一次，及犯後坦承犯
    行，態度良好等一切情狀，量處如主文所示之刑，以示懲儆
    。至扣案之第一級毒品海洛因1 包（淨重0.08公克）為被告
    所有預備供自己施用等情，業據被告供承在卷，應依毒品危
    害防制條例第18條第1 項規定沒收銷燬。
據上論斷，應依刑事訴訟法第273 條之1 第1 項、第299 條第1
項前段，毒品危害防制條例第10條第1 項、第18條第1 項，刑法
第11條前段、第2 條第1 項前段、修正前刑法第47條，判決如主
文。
本案經檢察官林俊儀到庭執行職務。
中    華    民    國    95    年    8     月    25    日
                  刑事第五庭    法  官  許映鈞
以上正本證明與原本無異。
如不服本判決，應於送達後10日內向本院提出上訴狀（須附繕本
）。
                                書記官  呂苗澂
中    華    民    國    95    年    8     月    25    日
附錄本案所犯法條全文
毒品危害防制條例第10條
施用第一級毒品者，處6月以上5年以下有期徒刑。
施用第二級毒品者，處3年以下有期徒刑。


司法院資訊處製作；財團法人民間司法改革基金會備份。
